臺灣彰化地方法院刑事判決　　　　　　　　　　　　　九十年度易字第一七七三號
　　公　訴　人　臺灣彰化地方法院檢察署檢察官
　　被　　　告　丙○○
右列被告因贓物案件，經檢察官提起公訴 (九十年度偵字第四四一九號)，本院判決
如左：
    主  文
丙○○無罪。
    理  由
一、公訴意旨：被告丙○○於民國九十年六月二十一日零時三十分許，在彰化縣溪州
    鄉不詳地點，明知（姓名年籍不詳之人另行移送同案林天恩、張聯信二人涉犯竊
    盜罪嫌部分，另為不起訴處分，並飭警續查緝）所持有之車牌號碼Ｒ４─４７３
    ５號自用小貨車（原係甲○○所有，於不詳時間，在彰化縣永靖鄉頂崁巷八號住
    處附近失竊）及其上所附載之冰箱一台（原係乙○○所有，於不詳時間，在彰化
    縣北斗鎮○○路一四八號住處失竊），係屬來源不明之贓物，竟仍收受而駕駛該
    車，搭載林天恩、張聯信前往彰化縣北斗鎮。嗣丙○○於九十年六月二十一日凌
    晨一時許，駕駛前揭自用小貨車途經彰化縣北斗鎮地○路二二六號前時，為警查
    獲，並扣得林天恩等竊車用工具Ｔ型板手一支，因認被告涉犯刑法第三百四十九
    條第一項之收受贓物罪嫌。
二、公訴人認被告涉犯前揭收受贓物犯嫌，無非係以被告於偵查中自承其係自林天恩
    處收受上開汽車及其上之電冰箱為其認定之主要依據。然訊之被告丙○○於本院
    審理時，堅決否認有收受贓物之犯行，辯稱：該車及電冰箱，均係伊一人所竊，
    非收受贓物等語。
三、按犯罪事實應依證據認定之，無證據不得推定其犯罪事實，又不能證明被告犯罪
    者，應諭知無罪之判決，此於刑事訴訟法第一百五十四條及同法第三百零一條第
    一項分別定有明文。
四、經查：被告丙○○前於偵查中固供稱其係向案外人林天恩收受該車等語，惟其本
    院審理時，業改稱該車及其上之電冰箱均係其所竊等語，經本院諭證人即原承辦
    員警丁○○帶同被告前去調查偷竊地點後，被告所指之偷竊地點，確與該等贓物
    之失竊地點相符合，此業據證人丁○○結證無誤，核與被害人甲○○、乙○○指
    述失竊之情形，大致相符，參以該等物品，若非被告所竊，被告當不致自攬竊盜
    之重罪，是其後之改口，應屬真實而可採信。則該等贓物係被告所竊，自無收受
    贓物可言，是公訴人所舉之證據不足以證明被告有收受贓物之犯行，本院自應依
    法諭知被告無罪之判決。至被告所涉竊盜罪部分，應退由檢察官另行偵查起訴，
    附此敘明。
據上論斷，應依刑事訴訟法第三百零一條第一項，判決如主文。
本案經檢察官施教文到庭執行職務。
中      華      民      國      九十一      年      一    月  二十二    日
                                臺灣彰化地方法院刑事第一庭
                                    法      官  葛永輝
右正本證明與原本無異。
如不服本判決，應於送達後十日內向本院提出上訴狀( 須附繕本 )。
                                    法院書記官  謝惠雯
中      華      民      國      九十一      年      一    月  二十三    日
